臺灣澎湖地方法院民事判決　　　　　　　 95年度簡上字第7號
上　訴　人　丙○○
被　上訴人　甲○○
訴訟代理人　丁○○
上列當事人間請求給付貨款事件，上訴人對於中華民國95年11月
15日本院馬公簡易庭95年度馬簡字第69號第一審判決提起上訴，
本院於民國96年4月11日言詞辯論終結，判決如下：
    主      文
上訴駁回。
第二審訴訟費用新臺幣壹仟玖佰玖拾伍元由上訴人負擔。
    事實及理由
甲、兩造之主張：
一、上訴人於原審起訴主張：兩造自民國80幾年起，開始長期之
    雞肉買賣關係，上訴人根據被上訴人叫貨數量，將雞肉賣給
    被上訴人，按月結算貨款，被上訴人則以開立支票或取款條
    之方式付款。兩造之交易至90年10月份結束，當時尚有90年
    8 月份貨款新臺幣（下同）6萬元、9月份及10月份貨款6萬6
    千元並未結清，上訴人屢次向被上訴人催討，被上訴人均置
    之不理。上訴人為此依買賣關係，訴請被上訴人給付貨款，
    並於原審起訴聲明：被上訴人應給付上訴人12萬6千元，及
    自90年10月12日起至清償日止，按週年利率5％計算之利息
    。
二、被上訴人則以：兩造在上述期間確實有雞肉買賣關係，其中
    有關90年8月至10月份之貨款，被上訴人已經由配偶丁○○
    開立如附表編號1至編號3所示之支票交給上訴人，上訴人也
    已經兌現，自無積欠貨款之問題。況且，兩造間買賣價金，
    應適用民法第127條第8款之2年短期時效，則上訴人之請求
    權早已罹於時效而告消滅，上訴人自不得向被上訴人請求等
    語資為抗辯。
三、本件原審對於上訴人之請求，判決上訴人全部敗訴，上訴人
    全部聲明不服，並聲明：（一）原判決廢棄，上開廢棄部分
    ，被上訴人應給付上訴人12萬6千元，及自90年10月12日起
    至清償日止，按週年利率5%計算之利息。被上訴人則聲明：
    請求駁回上訴。
乙、不爭執之事實：
一、兩造於90年10月份以前，有長期之雞肉買賣關係，其中90
    年8月至10月間，被上訴人應付買賣價金12萬6千元，而被上
    訴人於90年10月至12月間，曾將配偶丁○○所開如附表編號
    1至編號3所示3張支票交付上訴人，並經上訴人提示兌現。
二、被上訴人配偶丁○○所開立支票中，除附表編號1至編號3之
    部分外，編號4至編號8所示5張支票，亦為同一時段由上訴
    人提示兌現。
丙、得心證之理由：
一、按商人、製造人、手工業人所供給之商品及產物之代價，其
    請求權因二年間不行使而消滅，民法第127條第8款定有明文
    。而債權未定清償期者，債權人得隨時請求清償，為民法第
    315條所明定，是此項請求權自債權成立時即可行使，依民
    法第128條之規定，其消滅時效應自債權成立時起算，最高
    法院28年上字第1760號判例意旨可資參照。經查：
（一）兩造自80幾年起至90年10月止，有長期之雞肉買賣關係，
      貨款則按月結算，已如前述。上訴人訴請被上訴人給付90
      年8月至10月之貨款，性質上屬商人就其所供給之商品之
      代價。而此種代價債權多發生於日常頻繁之交易，故適用
      民法第127條第8款之短期時效，先予敘明。（最高法院39
      年台上字第1155號判例意旨參照。）
（二）上訴人對於被上訴人之買賣價金請求權，不論應按月給付
      或未約定清償期限，根據上述判例，最遲應自90年10月底
      開始起算消滅時效，故時效應算至92年10月底消滅。
（三）上訴人雖主張曾向被上訴人多次催討款項，並提出存證信
      函為證。但上訴人催討後，如未於6個月內起訴，依據民
      法第130條之規定，不能中斷時效。而根據卷內上訴人所
      提存證信函及本院收文戳章，上訴人於92年10月底時效消
      滅前，顯然並未有效中斷時效之進行，則上訴人之請求權
      仍歸於消滅。
（四）上訴人另主張被上訴人曾經承諾還款，可中斷時效云云，
      但被上訴人於訴訟中根本否認欠款，自亦否認有承諾還款
      之情形。而上訴人所主張之被上訴人承認債務、願意還款
      ，並未舉證證明，亦不能為有利上訴人之認定。
（五）綜上所述，雖然上訴人所陳情節詳細，並提出取款條為證
      ，另證人乙○○證述：兩造確屢次因貨款之事私下起爭執
      等情，上訴人似應確有上述債權未受清償，但上訴人對被
      上訴人之買賣價金請求權，如前述業已罹於時效而告消滅
      ，因被上訴人提出時效抗辯，則上訴人依據買賣關係，訴
      請給付價金，即無理由，應當駁回。
二、綜上所述，上訴人依買賣關係請求被上訴人給付貨款，並無
    理由，應予駁回。原審為上訴人敗訴判決，並無不合。上訴
    意旨指摘原判決不當，求予廢棄改判，為無理由，應予駁回
    。
三、據上論結，本件上訴為無理由，依民事訴訟法第436 條之1
    第3 項、第449 條第1 項、第78條、第87條第1 項，判決如
    主文。
中　　華　　民　　國　　96　　年　　4 　　月　　25　　日
                      民事庭  審判長法  官 管安露
                                    法  官 陳順輝
                                    法  官 李宛玲
以上正本係照原本作成。
本判決不得上訴。
中　　華　　民　　國　　96　　年　　4 　　月　　26　　日
                                    書記官 莊茹茵
附表：
┌──┬─────┬──────┬──────┬──────┬─────┐
│編號│票面金額  │ 發票日或   │  發票人    │ 付款人     │   票號   │
│    │(新臺幣)  │ 提兌日期   │            │            │          │
├──┼─────┼──────┼──────┼──────┼─────┤
│01  │45,850元  │ 民國90年   │  丁○○    │高雄區中小企│0000000000│
│    │          │ 10月15日   │            │業銀行澎湖分│          │
│    │          │            │            │行          │          │
├──┼─────┼──────┼──────┼──────┼─────┤
│02  │27,205元  │ 民國90年   │  同上      │同上        │0000000000│
│    │          │ 11月4日    │            │            │          │
├──┼─────┼──────┼──────┼──────┼─────┤
│03  │58,000元  │ 民國90年   │  同上      │同上        │0000000000│
│    │          │ 12月23日   │            │            │          │
├──┼─────┼──────┼──────┼──────┼─────┤
│04  │27,205元  │ 民國90年   │  同上      │同上        │0000000000│
│    │          │ 9月4日     │            │            │          │
├──┼─────┼──────┼──────┼──────┼─────┤
│05  │56,800元  │ 民國90年   │  同上      │同上        │0000000000│
│    │          │ 9月25日    │            │            │          │
├──┼─────┼──────┼──────┼──────┼─────┤
│06  │27,205元  │ 民國90年   │  同上      │同上        │0000000000│
│    │          │ 10月4日    │            │            │          │
├──┼─────┼──────┼──────┼──────┼─────┤
│07  │20,000元  │ 民國90年   │  同上      │同上        │0000000000│
│    │          │ 10月26日   │            │            │          │
├──┼─────┼──────┼──────┼──────┼─────┤
│08  │27,205元  │ 民國90年   │  同上      │同上        │0000000000│
│    │          │ 12月4日    │            │            │          │
└──┴─────┴──────┴──────┴──────┴─────┘
